# 未资本化的资产如何转让，如何进行账务处理

提问人：Wolf9966 时间：2014-10-22 09:41:05
甲乙两公司是关联公司，甲自行开发一套库存管理系统，由于当时主要是发生的人工费用，并未资本化，现需要将此管理系统转让给乙公司，像这种情况，评估公司应该是可以对此系统出具评估报告的，现请问甲公司销售此系统，如何做账务处理？谢谢

回答人：chenyiwei
如果能够证明转让价格的公允性，则转让价格与对应的成本（零）之间的差额计入当期损益。